【裁判字號】    99,訴,85
【裁判日期】    990520
【裁判案由】    施用毒品
【裁判全文】
臺灣臺東地方法院刑事判決                99年度訴字第85號
公  訴  人  臺灣臺東地方法院檢察署檢察官
被      告  甲○○
上列被告因施用毒品案件，經檢察官提起公訴（99年度毒偵字第
93號），被告於準備程序中為有罪之陳述，本院合議庭裁定由受
命法官獨任以簡式審判程序進行審理，判決如下：
    主  文
甲○○施用第一級毒品，累犯，處有期徒刑壹年；扣案之第一級
毒品海洛因（淨重零點零捌公克）沒收銷燬之，包裝上開毒品之
包裝袋壹只，沒收之。
    犯罪事實
一、甲○○前因竊盜案件，經臺灣雲林地方法院以96年度虎簡字
    第222 號判決、96年度港簡字第124 號判決，分別判處有期
    徒刑3 月、4 月，嗣經同院減刑並定執行刑為有期徒刑3 月
    確定；復因違反毒品危害防制條例案件，經同院以96年度訴
    字第717 號判決、96年度訴字第915 號判決，分別判處有期
    徒刑1 年（減為6 月）、1 年1 月，嗣經同院定執行刑為有
    期徒刑1 年4 月確定；上開二執行刑接續執行，甫於民國98
    年11月19日縮刑期滿執行完畢。
二、詎甲○○猶不知悛悔，復基於施用第一級毒品海洛因之犯意
    ，於99年2 月26日中午12時許，在其位於臺東縣臺東市○○
    路○ 段843 號3 樓居所內，以將第一級毒品海洛因摻水稀釋
    再以針筒注射之方式，施用第一級毒品海洛因1 次。
三、嗣於99年3 月1 日下午2 時38分許，為警持本院搜索票至甲
    ○○上開居所搜索，當場查扣海洛因1 包（毛重0.45公克）
    、大型針管2 支、小型注射針筒7 支、吸食器1 組、夾鍊袋
    2 個，復經警採集其尿液送慈濟大學濫用藥物檢驗中心檢驗
    ，結果亦呈鴉片類嗎啡及可待因陽性反應，而查悉上情。
四、案經臺東縣警察局關山分局報告臺灣臺東地方法院檢察署檢
    察官偵查起訴。
    理  由
壹、程序事項
    本件被告甲○○所犯者非為死刑、無期徒刑、最輕本刑為3
    年以上有期徒刑之罪或高等法院管轄第一審案件，其於準備
    程序進行中，先就被訴事實為有罪之陳述，經法官告知其簡
    式審判程序之旨，並聽取公訴人、被告之意見後，本院爰依
    刑事訴訟法第273 條之1 第1 項之規定，裁定由受命法官獨
    任以簡式審判程序進行審理。
貳、實體事項
一、上開犯罪事實業據被告甲○○坦白承認，且被告於當日經警
    採集之尿液檢體，經送請檢驗後，結果亦呈鴉片類嗎啡及可
    待因陽性反應，此有慈濟大學濫用藥物檢驗中心濫用藥物檢
    驗總表，以及臺東縣警察局關山分局違反毒品危害防制條例
    案採尿名冊各1 份附卷可稽。此外，復有法務部調查局濫用
    藥物實驗室99年3 月26日調科壹字第09923007290 號鑑定書
    1 份在卷可考，以及上開扣案物品扣案可佐。足認被告之自
    白與事實相符，應可採信。本案事證明確，被告犯行堪可認
    定，應依法論科。
二、論罪科刑
（一）按海洛因為毒品危害防制條例所列管之第一級毒品，該條
      例第2 條第2 項第1 款規定甚明，是核被告甲○○所為，
      係犯毒品危害防制條例第10條第1 項之施用第一級毒品罪
      。被告持有第一級毒品之低度行為，應為施用第一級毒品
      之高度行為所吸收，不另論罪。
（二）被告前有如事實欄所載之論罪科刑執行情形，此有臺灣高
      等法院被告前案紀錄表1 份附卷可考，其於有期徒刑執行
      完畢後，5 年以內故意再犯本案有期徒刑以上之罪，為累
      犯，應依刑法第47條第1 項之規定加重其刑。
（三）爰審酌被告前因施用毒品，經論罪科刑執行完畢後不久，
      再犯本案，顯見其控制力薄弱，難以自律，無法抗拒毒品
      之誘惑；兼衡其犯罪動機、方法、智識程度、家庭及經濟
      狀況、犯後即坦承犯行之態度、當庭表明戒毒之決心；復
      考量其所犯之施用第一級毒品犯行乃戕害自己身心健康，
      並未危害他人法益等一切情狀，量處如主文所示之刑。
（四）沒收部分
  １、扣案包裝袋內之粉末（驗餘淨重0.08公克），核屬毒品危
      害防制條例第2 條第2 項所列管之第一級毒品海洛因，有
      法務部調查局上開鑑定書附卷可考，應依毒品危害防制條
      例第18條第1 項前段之規定，宣告沒收銷燬之；包裝上開
      毒品之包裝袋1 只，亦為被告所有供持有第一級毒品海洛
      因犯罪所用之物，業據被告供承在卷，應依刑法第38條第
      1 項第2 款之規定，宣告沒收之。
  ２、附表編號（一）、（二）所示之物，被告僅各使用其一，
      但無從分辨何者為供犯本案所用之物，業據被告供承在卷
      ，因無從特定，為免沒收之困難，爰不宣告沒收；附表編
      號（三）、（四）所示之物，被告已表明與本案無直接關
      係，亦不宣告沒收，附此敘明。
據上論斷，依刑事訴訟法第273 條之1 第1 項、第299 條第1 項
前段，毒品危害防制條例第10條第1 項、第18條第1 項前段，刑
法第11條前段、第47條第1 項、第38條第1 項第2 款，判決如主
文。
本案經檢察官乙○到庭執行職務。
中    華    民    國    99    年     5    月    20    日
                  刑事第一庭  法  官  李俊彬
以上正本證明與原本無異。
如不服本判決應於收受送達後10日內向本院提出上訴書狀，並應
敘述具體理由；其未敘述上訴理由者，應於上訴期間屆滿後20日
內向本院補提理由書（均須按他造當事人之人數附繕本）。「切
勿逕送上級法院」。
                              書記官  陳昭穎
中    華    民    國    99    年    5    月    20    日
附錄論罪科刑法條：
毒品危害防制條例第10條
施用第一級毒品者，處 6 月以上 5 年以下有期徒刑。
施用第二級毒品者，處 3 年以下有期徒刑。
附表
┌───┬─────┬────┬────────────┐
│ 編號 │   名稱   │  數量  │          備註          │
├───┼─────┼────┼────────────┤
│（一）│ 小型針筒 │  7 支  │被告已當庭表明拋棄所有權│
├───┼─────┼────┼────────────┤
│（二）│  夾鍊袋  │  2 個  │同上                    │
├───┼─────┼────┼────────────┤
│（三）│ 大型針筒 │  2 個  │同上                    │
├───┼─────┼────┼────────────┤
│（四）│  吸食器  │  1 組  │同上                    │
└───┴─────┴────┴────────────┘

司法院資訊處製作；財團法人民間司法改革基金會備份。
